臺灣桃園地方法院刑事判決　　　　　　　93年度易緝字第12號
公　訴　人　臺灣桃園地方法院檢察署檢察官
被　　　告　戊○○　男　53歲.
　　　　　　　　　　　號五樓
上列被告因竊盜案件，經檢察官提起公訴（92年度偵字第5603號
）及移送併辦（臺灣嘉義地方法院檢察署92年度偵字第4150號、
臺灣板橋地方法院檢察署93年度偵字第3055號），本院判決如下
：
    主  文
戊○○連續結夥三人以上攜帶兇器毀越門扇於夜間侵入住宅竊盜
，處有期徒刑貳年捌月。如附表二所示之物沒收。
    事  實
一、戊○○前因違反懲治盜匪條例及貪污治罪條例等案件，分別
    經臺灣臺北地方法院七十八年度訴緝字第一八三號判決判處
    有期徒刑十五年，臺灣高等法院、最高法院駁回上訴確定，
    及臺灣高等法院八十四年度重上更四字第八八號判決判處有
    期徒刑八月，二者應接續於民國九十三年十二月十五日執行
    完畢，戊○○於八十七年十二月二十九日假釋出監後，詎仍
    不知悔改，基於意圖為自己不法所有之概括犯意，連續於附
    表一所示之時間、地點，自行一人或與丁○○（另由臺灣高
    等法院審理）、辛○○（已由檢察官另行起訴）、己○○（
    業經臺灣板橋地方法院判決確定）等人，以附表一所示之方
    式侵入如附表一所示之被害人住處，而竊取附表一所示之財
    物，嗣分別於(一)九十一年十月九日下午二時二十分許，為警
    前往己○○臺北縣中和市○○路四六九巷七十弄二十號六樓
    崇義」全民健康保險卡遭識破，警方再至戊○○位於桃園縣
    桃園市○○路二九三號三樓之八住處查獲大批贓物；(二)九十
    二年三月十八日凌晨二時許，在桃園縣桃園市○○街十二之
    八號「春華便利商店」為警當場查獲；(三)九十二年六月十五
    日凌晨三時許，在嘉義縣水上鄉寬士村十一鄰二十八之二六
    二號壬○○、施懷毅住處為警當場查獲。
二、案經桃園縣政府警察局桃園分局報請臺灣桃園地方法院檢察
    署檢察官偵查起訴，警政署刑事警察局移請臺灣板橋地方法
    院檢察署檢察官及壬○○訴由嘉義縣政府警察局水上分局報
    請臺灣嘉義地方法院檢察署檢察官移送本院併案審理。
    理  由
一、訊據被告戊○○於本院審理中對於附表一編號一、八、十、
    十一之犯行已坦承不諱，對於附表一編號二至七、九之犯行
    則矢口否認，並辯稱：伊沒有與己○○去偷，在己○○住處
    查扣到的物品與伊無關，在伊桃園市○○路二九三號三樓之
    八住處內查獲的東西有些是自己買的，有些是別人送的，集
    郵冊也都是自己蒐集的云云。經查：
    (一)附表一編號一、八、十、十一之犯行，除據被告坦承不諱
      外，並有共犯丁○○、己○○於警詢、偵查中及本院審理
      中及共犯辛○○於警詢、偵查中供述甚明，核與被害人寅
      ○○、卯○○、丑○○、壬○○於警詢中指稱：住處中之
      財物遭到竊取等語均相符，而附表一編號十一部分亦有證
      人即壬○○之子施懷毅、施懷毅之友人黃亮嘉於警詢中證
      稱：當時被告竊取壬○○手錶一支、玉項鍊一條、打火機
      一個、鑰匙二支等物得手後欲離開之際被發現等語，此外
      復有如附表編號一、八、十、十一證據欄所示之贓物領據
      、現場照片、扣案工具及於被告、共犯己○○住處查獲之
      贓物可資佐證，被告此部分自白應與事實相符。
    (二)附表一編號二、四至七、九犯行部分，雖為被告所否認，
      惟共犯己○○於警詢時，均明確供承有與被告共同於附表
      一編號二、四至七、九所示之時間前往附表一編號二、四
      至七、九所示之被害人住處竊取財物得逞，且共犯己○○
      以證人身分至本院審理中原證稱附表一編號二、四至七、
      九犯行均為其個人所為，與被告無關云云，惟詰之為何審
      理中所述與警詢中所述歧異，證人己○○先答以：當時沒
      有說與被告一起竊盜，係警察先做好筆錄再叫伊簽名云云
      ，又改稱係因為被抓到害怕才照著警察的意思說的云云（
      本院九十三年六月二十五日審判筆錄第五頁至第十四頁）
      ，顯有事後維護被告之情，故本院以證人無法在被告面前
      自由前述為由，請被告暫退庭而再行詰問證人，證人己○○始結稱：在警局所製作之筆錄都實在，且被告車上查扣
      之棉質手套、鐵門剪及開喇叭鎖之工具均為被告之犯案工
      具等語（本院九十三年七月九日審判筆錄第十至第十二頁
      ），再參證人即於九十一年十月十日為證人己○○製作警
      詢筆錄之警員吳國榮到庭證稱：當時曾經曉諭己○○如果
      有共犯，希望能一併供出共犯，己○○遂自行供出共犯戊○○等語（本院九十三年七月九日審判筆錄第五頁）及證
      人己○○能明確指出被告車上之犯案工具等情，足認證人
      己○○於警詢中之供述有特別可信之處，應與事實相符，
      復有被害人張秀美、丙○○、癸○○、庚○○、甲○○、
      乙○○於警詢中指述：財物遭到竊取等語與在被告、己○○住處及被告使用之車輛上查獲之贓物及犯案工具可資佐
      證，被告辯稱沒有參與竊盜犯行云云，顯為脫罪之詞而尚
      難採信，是被告此部分犯行亦臻明確。
    (三)附表一編號三之犯行，雖亦為被告所否認犯案，惟共犯己○○於本院審理中及己○○於臺灣板橋地方法院九十二年
      度訴字第一二五號竊盜案件審理中，對於上開犯行均已坦
      承犯行（本院九十三年六月二十五日審判筆錄第十一頁、
      板橋地方法院九十二年一月二十七日審判筆錄第二頁），
      且被害人子○○於警詢中及本院審理中亦能指出在被告及
      己○○住處內部分查扣之贓物為其所有，而被告住處扣押
      清單編號八十六之集郵冊，被害人子○○於本院審理中已
      指稱中華民國郵票紀念冊精裝本藍色與紅色各三本為其所
      有，而其所購買之中華民國郵票紀念冊活頁本與扣案之中
      華民國郵票紀念冊活頁本八本相同等情（本院九十四年三
      月十八日審判筆錄第六頁），參酌被害人子○○已能明確
      辨認扣案集郵冊何者非其所有之情及本院審理中質之被告
      對於被害人子○○之證言有何意見時，被告答稱伊所買的
      郵票大部分都沒有整套或是一系列，伊不是看年度買的，
      也不是每年都買的等語（本院九十三年七月九日審判筆錄
      第十八至二十頁），而扣案之中華民國郵票紀念冊活頁本
      及精裝本均為八十年間連續年度之集郵冊，且一年度有數
      本，與被害人子○○所述每個年度會買精裝本及活頁本各
      四本，因為要留給四個小孩等語亦大致相符，足認被害人
      子○○所言可採，被告所辯難以採信，至被告行竊之時間
      ，因被害人僅能指出係於九十一年八月六日上午六時至夜
      間十一時中某段時間內住處遭到竊盜，本諸罪疑惟輕之法
      理，自僅得認定被告非於夜間侵入被害人子○○之住處竊
      盜，綜上，被告此部分犯行亦屬明確，應依法論科。
二、按螺絲起子、鑿子、老虎鉗等物，為金屬製品、前端尖銳且
    質地堅硬，客觀上足以對人之身體、生命產生危險性，為公
    眾週知之事，應認為兇器，而破壞鐵門、窗及門鎖之工具，
    衡情若非質地堅硬且尖銳之物體，顯難持之破壞鐵門、窗或
    門鎖，自足認定破壞鐵門、窗或門鎖之工具亦為兇器無訛，
    故核被告所為附表一編號一、八犯行，係犯刑法第三百二十
    一條第一項第一款、第二款、第三款、第四款之結夥三人以
    上攜帶兇器毀越門扇於夜間侵入住宅竊盜罪，所為附表一編
    號二、五、六、七、九犯行，係犯刑法第三百二十一條第一
    項第一款、第二款、第三款攜帶兇器毀越門扇於夜間侵入住
    宅竊盜罪，所為附表一編號三、四犯行，係犯刑法第三百二
    十一條第一項第二款踰越門扇竊盜罪，所犯附表編號十犯行
    ，係犯刑法第三百二十一條第一項第一款、第二款、第四款
    結夥三人踰越門扇於夜間侵入住宅竊盜罪，所犯附表一編號
    十一犯行，係犯刑法第三百二十一條第一款、第二款踰越門
    扇於夜間侵入住宅竊盜罪及第三百零六條第一項侵入住居罪
    。被告就附表一編號一之犯行，與丁○○、辛○○，有犯意
    聯絡及行為之分擔，被告就附表一編號二至七、九之犯行，
    與己○○有犯意聯絡及行為之分擔，被告就附表編號八、十
    之犯行，與己○○、丁○○，有犯意聯絡及行為之分擔，均
    應論以共同正犯。被告先後多次竊盜犯行，時間緊接，方法
    類似，雖有夜間侵入住宅與否、持兇器與否或結夥三人與否
    等情節之分，惟仍係觸犯構成要件相同之罪名，應依刑法第
    五十六條連續犯之規定，論以較重之結夥三人以上攜帶兇器
    毀越門扇於夜間侵入住宅竊盜罪。而被告所犯結夥三人以上
    攜帶兇器毀越門扇於夜間侵入住宅竊盜罪與侵入住居罪間，
    有方法、目的之牽連關係，應依刑法第五十五條規定，從重
    之結夥三人以上攜帶兇器毀越門扇於夜間侵入住宅竊盜罪處
    斷。爰審酌被告於假釋期間仍不知悔悟而為此犯行，平日素
    行不佳，犯案件數量多而被害人損失慘重，被告犯案情節非
    輕，惟事後已坦承部分犯行之犯後態度等一切情狀，量處如
    主文所示之刑。如附表二編號一所示之物，為犯案所用之物
    ，業經被告供陳明確，又為共同正犯辛○○所有，自應依刑
    法第三十八條第一項第二款一併諭知沒收，而附表二編號二
    所示之物，係在被告車上所查扣，為共同正犯己○○指稱為
    行竊所用之工具已如前述，復為被告所有，為被告所坦承不
    諱，自亦應依刑法第三十八條第一項第二款宣告沒收，而己○○住處扣得編號第四十三號「作案用工具」及被告住處扣
    得編號第五十七號至第八十五號等件工具，均無證據可認係
    被告與己○○為本件多次犯行所用之物，自無由一併諭知沒
    收，附此敘明。
據上論斷，應依刑事訴訟法第二百九十九條第一項前段，刑法第
二十八條、第五十六條、第三百二十一條第一項第一款、第二款
、第三款、第四款、第三百零六條第一項、第五十五條、第三十
八條第一項第二款，罰金罰鍰提高標準條例第一條前段，判決如
主文。
本案經檢察官洪景明到庭執行職務。
中　　華　　民　　國　　94　　年　　4　　月　　 1 　　日
                  臺灣桃園地方法院刑事第四庭
                      審判長法  官    陳世宗
                            法  官    尹  良
                            法  官    蘇昭蓉
以上正本證明與原本無異。
如不服本判決，得於判決書送達之翌日起十日內，以書狀敘述理
由，向本院提出上訴。
　　　　　　　　　　　　　　書記官    韓若玉
中　　華　　民　　國　　94　　年　　4　　月　　 1 　　日
附錄法條：
中華民國刑法第321條
犯竊盜罪而有左列情形之一者，處六月以上、五年以下有期徒刑
：
一  於夜間侵入住宅或有人居住之建築物、船艦或隱匿其內而犯
    之者。
二  毀越門扇、牆垣或其他安全設備而犯之者。
三  攜帶兇器而犯之者。
四  結夥三人以上而犯之者。
五  乘火災、水災或其他災害之際而犯之者。
六  在車站或埠頭而犯之者。
前項之未遂犯罰之。
中華民國刑法第306條
(侵入住居罪)
無故侵入他人住宅、建築物或附連圍繞之土地或船艦者，處一年
以下有期徒刑、拘役或三百元以下罰金。
無故隱匿其內，或受退去之要求而仍留滯者，亦同。
